# 母公司对子公司增加投资可否直接计入资本公积？

提问人：raulpavel 时间：2019-09-10 08:48:59
请教大家，根据企业会计制度第八十二条对资本公积的解释，资本公积包括资本（或股本）溢价、接受捐赠资产、拨款转入、外币资本折算差额等。如果母公司不以捐赠方式，增加长期股权投资，那么是否就只能走增资程序，被投资单位相应增加实收资本？

回答人：chenyiwei
母公司也可将资产无偿划转给全资子公司，此时子公司贷记资本公积（资本溢价），母公司将划出资产的账面价值转为对子公司的长期股权投资成本。